臺灣板橋地方法院刑事判決　　　　　　　95年度易字第2553號
公　訴　人　臺灣板橋地方法院檢察署檢察官
被　　　告　乙○○
上列被告因詐欺等案件，經檢察官提起公訴〔９５年度偵字第２
４３４６號〕；本院合議庭裁定由受命法官獨任進行簡式審判程
序，茲判決如下：
    主  文
乙○○意圖為自己不法之所有，以詐術使人將本人之物交付，累
犯，處拘役貳拾伍日，如易科罰金，以新臺幣壹仟元折算壹日；
又動產擔保交易之債務人，意圖不法之利益，將標的物出質，致
生損害於債權人，累犯，處拘役貳拾伍日，如易科罰金，以新臺
幣壹仟元折算壹日；應執行拘役肆拾日，如易科罰金，以新臺幣
壹仟元折算壹日。
    事　實
壹、乙○○前於〔一〕民國〔下同〕９２年間，因竊盜案〔臺灣
    板橋地方法院檢察署９２年度偵字第１２８２號〕，經本院
    判處有期徒刑捌月確定。〔二〕９２年間，因妨害兵役案〔
    臺灣板橋地方法院檢察署９２年度偵字第６１０７號〕，經
    本院判處拘役肆拾日，如易科罰金，以銀元參佰元折算壹日
    確定，於９２年１０月１７日執行完畢。〔三〕９２年間，
    因搶奪等案〔臺灣板橋地方法院檢察署９２年度偵字第１５
    ５９６號〕，經本院就其搶奪、竊盜犯行，依序判處有期徒
    刑壹年壹拾月、有期徒刑肆月，並定應執行刑為有期徒刑貳
    年確定，並與上列〔一〕所示有期徒刑接續執行，於９５年
    ４月１６日縮刑期滿執行完畢。〔四〕９５年間，因竊盜案
    〔臺灣板橋地方法院檢察署９５年度偵字第２２８７２號〕
    ，經本院就其竊盜貳罪，各處有期徒刑肆月，如易科罰金，
    以新臺幣貳仟元折算壹日，並定應執行刑為有期徒刑陸月，
    如易科罰金，以新臺幣貳仟元折算壹日確定。〔五〕９５年
    間，因竊盜案〔臺灣板橋地方法院檢察署９５年度偵字第２
    ３４４３號〕，經本院判處有期徒刑參月，如易科罰金，以
    新臺幣壹仟元折算壹日確定，並與上列〔四〕所示有期徒刑
    接續執行〔縮刑期滿日為９６年７月１０日，現正執行中〕
    。
貳、乙○○未見悔悟，明知己身無清償動產擔保附條件分期款之
    能力，復無清償真意，竟意圖為自己不法之所有，於９５年
    ７月２２日下午２時許，在臺北縣板橋市○○路○段２６５
    巷７之６號「詠福機車行」，利用承辦人員不知上情之錯誤
    ，佯以動產擔保附條件分期付款買賣方式，向東元車業有限
    公司〔下稱東元公司〕『要約』購買牌照號碼Ｊ６Ｕ－６３
    ６號光陽牌重型機車壹臺，『約定』總價款為新臺幣〔下同
    〕伍萬捌仟參佰貳拾元，分１２期給付，自９５年８月２１
    日起至９６年７月２１日止，於每月２１日給付分期款肆仟
    捌佰陸拾元，標的物存放點為臺北縣土城市○○街２巷７號
    １樓之約定處所附近，於價金繳清前，上列重機車之所有權
    屬東元公司，買受人僅得占有使用，不得將系爭重機車遷移
    、出賣、出質、移轉、抵押或為其他處分，使東元公司承辦
    人員陷錯誤，允與乙○○簽立附條件買賣契約書，『依約』
    將買賣標的車輛交付與乙○○；乙○○為動產擔保交易之債
    務人；詎乙○○取得占有上開重機車後，僅給付壹仟元，復
    另起為自己不法利益之意圖，於同年月２９日，將上開動產
    抵押標的車輛，以參萬伍仟元典當出質與臺北縣板橋市○○
    ○路２１３巷１８號之遠東當舖，拒不給付其餘分期款，逃
    匿無蹤，致生損害於債權人東元公司。
參、案經東元公司訴由臺北縣政府警察局新莊分局報告臺灣板橋
    地方法院檢察署檢察官偵查起訴。
　　理　由
壹、上揭事實，業據被告乙○○坦承不諱〔參見本院準備程序筆
    錄、簡式審判筆錄〕，核與告訴代理人甲○○於警詢中指述
    被害情節〔參見偵卷第５頁至第７頁〕，互核相符，復有遠
    東當舖臺北縣押當業當票及附條件買賣契約書各１紙〔附偵
    卷第８頁、第１０頁〕足佐，堪認被告乙○○自白情節，與
    事實相符，足為認定上揭事實之依據；按「因被詐欺或被脅
    迫而為意思表示者，表意人得撤銷其意思表示。」，民法第
    ９２條第１項前段定有明文，本件被害人東元公司因被告乙
    ○○之詐欺行為允與其簽立系爭附條件買賣契約書，然迄至
    本件言詞辯論終結之時，未見撤銷所為意思表示，乙○○仍
    係事實欄貳所示動產擔保交易之債務人；本件事證明確，被
    告乙○○之上揭犯行，堪予認定。
貳、核被告乙○○所為，係犯刑法第３３９條第１項之詐欺取財
    罪暨動產擔保交易法第３８條「動產擔保交易之債務人，意
    圖不法之利益，將標的物出質，致生損害於債權人」罪；所
    犯上開貳罪，犯意各別，構成要件互殊，應分論併罰，起訴
    意旨認被告係以一行為觸犯前開貳罪名，為想像競合犯，尚
    有未洽，附此敘明。又被告乙○○前犯事實欄壹之〔一〕、
    〔三〕所示之罪，經法院判處徒刑確定，先後於「９５年４
    月１６日」執行完畢，此有臺灣高等法院被告前案紀錄表附
    本案卷足稽，伍年之內，故意再犯有期徒刑以上之本罪，依
    累犯之規定，就其上開貳罪，加重其刑；爰審酌被告犯罪之
    動機、目的、手段，及其品性、生活狀況、智識程度、犯罪
    所生之損害，及犯罪後態度等一切情狀，量處如主文所示之
    刑，並定其應執行之刑，暨均諭知易科罰金之折算標準。
據上論斷，應依刑事訴訟法第２７３條之１第１項、第２９９條
第１項前段，動產擔保交易法第３８條，刑法第１１條前段、第
３３９條第１項、第４７條第１項、第４１條第１項前段、第５
１條第６款，刑法施行法第１條之１第１項、第２項前段，罰金
罰鍰提高標準條例第１條前段，判決如主文。
本案經檢察官蔡元仕到庭執行職務。
中　　華　　民　　國　　96　　年　　2 　  月　　5 　　日
                  刑事第一庭　法　官    陳福來
以上正本證明與原本無異。
如不服本判決應於送達後10日內向本院提出上訴狀。
                            　書記官    林兆嘉
中　　華　　民　　國　　96　　年　　2 　　月　　8 　　日
附錄本案論罪科刑法條全文：
中華民國刑法第三百三十九條
〔普通詐欺罪〕
意圖為自己或第三人不法之所有，以詐術使人將本人或第三人之
物交付者，處五年以下有期徒刑、拘役或科或併科一千元以下罰
金。
以前項方法得財產上不法之利益或使第三人得之者，亦同。
前二項之未遂犯罰之。
動產擔保交易法第三十八條
動產擔保交易之債務人，意圖不法之利益，將標的物遷移、出賣
、出質、移轉、抵押或為其他處分，致生損害於債權人者，處三
年以下有期徒刑、拘役或科或併科六千元以下之罰金。
